臺灣雲林地方法院民事裁定　　　　　　 100年度監宣字第99號
聲　請　人　蕭蔡
相　對　人　蕭疊
關　係　人　蕭曜長
上列聲請人聲請對相對人為監護宣告事件，本院裁定如下：
    主    文
宣告蕭疊（男、民國○○年○○月○○日生、國民身分證統一編號：Ｚ0
00000000號）為受監護宣告之人。
選定蕭蔡（女、民國○○年○○月○○日生、國民身分證統一編號：
Ｚ000000000號）為受監護宣告人之監護人。
指定蕭曜長（男、民國○○年○○月○○日生、國民身分證統一編號：
Ｚ000000000號）為會同開具財產清冊之人。
聲請費用新臺幣壹仟元由受監護宣告之人負擔。
    理    由
一、聲請意旨略以：聲請人蕭蔡為相對人蕭疊之配偶。相對人
    於民國100 年3 月間，因車禍開刀後陷重度昏迷，致不能為
    意思表示或受意思表示，或不能辨識意思表示之效果，有戶
    籍謄本、診斷證明書可證。爰依民法第14條第1 項、民事訴
    訟法第597 條第1 項之規定，聲請對其為監護之宣告，並依
    民法第1111條之規定，指定聲請人為相對人之監護人，暨指
    定蕭曜長為會同開具財產清冊之人等語。
二、按對於因精神障礙或其他心智缺陷，致不能為意思表示或受
    意思表示，或不能辨識其意思表示之效果者，法院得因本人
    、配偶、四親等內之親屬、最近一年有同居事實之其他親屬
    、檢察官、主管機關或社會福利機構之聲請，為監護之宣告
    。受監護宣告之人應置監護人；法院為監護之宣告時，應依
    職權就配偶、四親等內之親屬、最近一年有同居事實之其他
    親屬、主管機關、社會福利機構或其他適當之人選定一人或
    數人為監護人，並同時指定會同開具財產清冊之人。
三、法院選定監護人時，應依受監護宣告之人之最佳利益，優先
    考量受監護宣告之人之意見，審酌一切情狀，並注意下列事
    項：(一)受監護宣告之人之身心狀態與生活及財產狀況。(二)受
    監護宣告之人與其配偶、子女或其他共同生活之人間之情感
    狀況。(三)監護人之職業、經歷、意見及其與受監護宣告之人
    之利害關係。(四)法人為監護人時，其事業之種類與內容，法
    人及其代表人與受監護宣告之人之利害關係，民法第14條第
    1 項、第1110條、第1111 條 、第1111條之1 分別定有明文
    。
四、經查，聲請人之上開主張，已據其提出戶籍謄本、陽明醫院
    診斷證明書、親屬系統表、同意書等件為證，參酌相對人經
    本院法官在鑑定人即嘉義市陽明醫院王家麟醫師前訊問相對
    人結果，對其姓名、住居所等簡單問話，均未有反應，且相
    對人平躺病床，有氣切，並插鼻胃管及內呼吸管，而該鑑定
    醫師鑑定亦認為：病患對於呼喚、疼痛、刺激均沒有反應，
    曾有腦部出血，目前氣切，需全日照護，已達心神喪失程度
    ，不能處理自身事務等語，有勘驗筆錄可按。本院再參酌該
    醫院前出具之診斷證明書記載相對人於100 年04月06日因呼
    吸衰竭合併使用呼吸器、慢性硬腦膜內血腫引流手術、敗血
    症、泌尿道感染、低蛋白血症等病情至呼吸照護病房住院，
    目前因呼吸困難併呼吸器使用，病人意識不清日常生活無法
    自理（含管灌餵食，洗澡，大小便及氣管內管護理）需要他
    人協助，目前仍住院治療等情以觀，應堪信相對人已達不能
    為意思表示或受意思表示，或不能辨識意思表示效果之程度
    ，是聲請人聲請對相對人為監護之宣告，為有理由，應予准
    許。
五、再者，聲請人為受監護宣告人之配偶，有戶籍謄本可參。本
    院審酌上情，並考量聲請人與受監護宣告人為夫妻關係，其
    並有意願擔任為受監護宣告人之監護人，由聲請人負責照顧
    ，應屬適任，由其擔任監護人，應符合受監護宣告人之最佳
    利益，爰依民法第1111條第1 項之規定，選定聲請人蕭蔡
    為受監護宣告人之監護人。另本院參酌關係人蕭曜長與受監
    護宣告人為父子關係，由其擔任為會同開具財產清冊之人，
    亦屬妥適，依上揭規定，並指定關係人蕭曜長為會同開具財
    產清冊之人。
六、依民事訴訟法第608條第1項，裁定如主文。
中    華    民    國  100     年    10    月    4     日
                        家事法庭法  官  林秋火
正本係照原本作成。
如不服本裁定關於選定監護人及指定會同開具財產清冊之人等部
分，應於送達後十日內向本院提出抗告狀，並繳納抗告費新臺幣
1,000 元；其餘關於宣告監護之部分，不得抗告。
中    華    民    國  100     年    10    月    4     日
                                書記官  林麗娟
附錄：
民法第1099條第1項：
監護開始時，監護人對於受監護人之財產，應依規定會同遺囑指
定、當地直轄市、縣（市）政府指派或法院指定之人，於二個月
內開具財產清冊，並陳報法院。